# **DIEGO HANSSEL PEREZ**

# **FULL-STACK DEVELOPER**

JavaScript| TypeScript | React | Git & Github | Node.js | Express |
PostgreSQL | Redux Sequelize | MongoDB

### Linkedin | GitHub

diegohansselp24@gmail.com +52 613-105-1135 Baja California Sur, Mexico

Soy Full-Stack Developer especializado en la creación de Páginas y Aplicaciones Web, con experiencia en implementación de buenas practicas y trabajo bajo la metodología SCRUM. He dedicado mi aprendizaje en diferentes tecnologías HTML, CSS, JavaScript, TypeScript, React, Git and Github, Redux, Express, Node.js, PostgreSQL. Con estas habilidades, he podido construir proyectos de manera independiente y en equipo.

### **EXPERIENCIA**

## Full Stack Developer - The Literary Corner

Experiencia académica - Henry Bootcamp

Junio 2023 - Julio 2023

El objetivo de la aplicacion era generar una E-Commerce de Libros, en donde se puede visualizar una cantidad de libros de bastante prestigio y que nos permite desarrollar mejoras contantes en la experiencia de Usuario, mejorar la forma en se se interactua con el y asi mismo darle funcionalidades acorde a las necesidades.

#### Principales funciones en el equipo:

- Desarrollo de Codigo
- Control de Equipo
- Debbuger
- Analizar

Repositorio Proyecto

**Stack Tech**: React, Redux, JavaScript, Bootstrap, Express, Node.js, Dotenv, Cloudinary, MercadoPago, PostgreSQL y Sequelize.

# Full Stack Developer - PI Videojuegos

Experiencia academica - Henry Bootcamp

Mayo 2023 - Junio 2023

En la instancia de PI de Henry, elabore de manera individual un proyecto que me permitiera desarrollar los aprendisajes que se adquirieron. En terminos me toco consumir una API de Videojuegos, el objetivo era construir una Pagina de busqueda y creacion de un videojuego de manera simple y sencilla, solo utilizando lo adquirido en el tiempo del bootcamp.

**Stack Tach:** React, Javascript, Redux, CSS, Node.js, Express, Doteny, PostgreSQL y Seguelize.

Repositorio Proyecto

# **EDUCACIÓN**

2018-2020

### Instituto Tecnolologico Superior de **Ciudad Constitucion**

Ingenireria en Gestion Empresarial

2021-2022

#### Platzi

Desrrollo Web con JavaScipt

2023

### SoyHenry

Full Stack Web Developer

### **TECH SKILLS**

- JavaScript
- SQL
- HTML & CSS
- Bootstrap
- React.js
- Redux
- TypeScript
- Express
- TailwindCSS

- · Git and Github
- MongoDB

### **SOFT SKILLS**

- · Analisis de
- Iniciativa
- **Problemas**
- Resilencia
- Colaboracion
- Mente Abierta
- Autodidacta
- · Manejo de
- Dedicacion
- Crisis

# **IDIOMAS & OTRAS HABILIDADES**

- Idioma Inglés (A2)
- Español Avanzado(Nativo)
- Excel (medium)